【裁判字號】    90,訴,413
【裁判日期】    901031
【裁判案由】    違反山坡地保育利用條例等
【裁判全文】
臺灣基隆地方法院刑事判決                            九十年度訴字第四一三號
    公  訴  人  臺灣基隆地方法院檢察署檢察官
    被      告  乙○○
    被      告  戊○○
    右  一  人
    選任辯護人  林宇文
                侯傑中
    被      告  甲○○
右列被告等因違反山坡地保育利用條例等案件，經檢察官提起公訴（九十年度偵字第
○五四八號、第○四六○號、第○四六一號、第一五六一號），本院判決如左︰
    主  文
乙○○在公有山坡地內，未經同意擅自占用，致生水土流失，未遂，處有期徒刑伍月
，如易科罰金，以佰元折算壹日。扣案如附表一、二、三所示物品均沒收。
戊○○在公有山坡地內，未經同意擅自占用，致生水土流失，未遂，處有期徒刑陸月
，如易科罰金，以佰元折算壹日。
甲○○意圖為自己不法之利益，而竊佔他人之不動產，處有期徒刑月，如易科罰金
，以佰元折算壹日。
    事  實
一、乙○○前因業務過失傷害案件，經法院判處有期徒刑三月確定，於民國八十一年
    五月十四日易科罰金執行完畢；戊○○因違反電業法案件，經法院於八十七年四
    月十八日判處拘役五十日，緩刑二年確定，緩刑期滿而緩刑宣告未經撤銷；甲○○因業務侵占等罪，經法院分別判處有期徒刑十月、三月確定，並定其應執行刑
    為有期徒刑一年，緩刑四年，該判決於九十年三月三十日確定（均不構成累犯）
    。
二、乙○○、戊○○均明知無線電頻率、電功率、發射方式及電台識別呼號等有關電
    波監理業務，由交通部統籌管理，非經核准，不得擅自使用；又坐落基隆市○○
    區○○段第六○一之十地號土地係屬國有土地，業經行政院核定及臺灣省政府公
    告編定為水土保持法所稱之山坡地，不得擅自占用或設置工作物，惟：
  (一)乙○○自八十九年一月上旬某日起，在基隆市○○區○○路一段一五○之七號十
    三樓經營「先鋒廣播電台」，未經核准擅自使用ＦＭ調頻九十五點三兆赫無線電
    頻率，尚未干擾無線電波之合法使用，嗣於同年三月為交通部電信總局查獲，於
    八十九年七月二十六日為臺灣基隆地方法院檢察署檢察官依職權為不起訴處分後
    ，仍不知悛悔，於八十九年八月間重新承租上址整理裝修，並於八十九年十月間
    某日，未經許可，擅自在基隆市○○區○○段第六○一之十地號國有土地（占用
    面積零點一二平方公尺），架設無線電天線發射器等工作物，於同年十一月間，
    雇用鄭麗美（另經檢察官為不起訴處分）擔任清潔、播音等工作人員後，繼續使
    用上開無線電頻率播送節目經營電台業務，然其使用該無線電頻率仍未干擾無線
    電波之合法使用，其所架設之天線發射器亦未致生水土流失。嗣先於九十年一月
    十日，經上開天線發射器所在地隔鄰地主丁○○檢舉報警查獲，復於同年四月九
    日下午二時四十分許，經警持搜索票於前開電台所在地點查獲，並扣得附表一、
    二、三所示物品。
  (二)戊○○自八十九年十月間起，在基隆市○○區○○路二二號十二樓之二經營「港
    都廣播電台」，未經核准擅自使用ＦＭ調頻九十五點七兆赫無線電頻率播送節目
    經營電台業務，並於同年十一月上旬某日，擅自在基隆市○○區○○段第六○一
    之十地號國有土地（占用面積零點一七平方公尺），架設無線電天線發射器等工
    作物，而其未經核准使用該無線電頻率，業已干擾「中廣臺北音樂調頻台」ＦＭ
    調頻９６．３兆赫無線電波之合法使用，然其架設之天線發射器尚未致生水土流
    失。嗣於九十年一月十日，經天線發射器所在地隔鄰地主丁○○檢舉報警查獲。
  (三)甲○○為設於基隆市○○區○○路十九巷二九之一號「建源計程車行」負責人，
    明知基隆市○○區○○段（起訴書誤載為南新段）第一一一地號土地係他人所有
    之土地，於八十三年十二月間起，意圖為自己不法之利益，未徵得上開土地所有
    權人之同意，擅自在上開土地架設無線電天線發射器（懸掛樹枝上，無法實測面
    積），供「建源計程車行」司機彼此聯絡之用。嗣於九十年一月十日，經上開土
    地所有權人丁○○告訴查獲。
三案經丁○○告訴基隆市警察局第一分局及基隆市警察局第四分局報告臺灣基隆地
    方法院檢察署檢察官偵查起訴。
    理  由
一、訊據被告乙○○、戊○○均坦承各於右揭時間、地點架設無線電天線發射器及未
    經核准即使用無線電頻率等事實，惟均辯稱僅有架設天線發射器，水泥基座並非
    彼等所設置，被告戊○○並否認其所架設天線會干擾無線電波之合法使用；被告
    甲○○則坦承未經同意使用他人土地架設天線，然辯稱並未開挖土地，僅有於樹
    枝上架設天線發射器等語。經查：
  (一)「本條例所稱山坡地，係指國有林事業區、試驗用林地及保安林地以外，經省（
    市）主管機關參照自然形勢、行政區域或保育、利用之需要，就合於左列情形之
    一者劃定範圍，報請行政院核定公告之公、私有土地：一標高在一百公尺以上者
    。二標高未滿一百公尺，而其平均坡度在百分之五以上者」，八十九年五月十七
    日修正前之山坡地保育利用條例第三條定有明文（該次修正係配合憲法精簡省府
    組織而將「省市主管機關」修訂為「中央或直轄市主管機關」）。是以山坡地保
    育利用條例所稱之「山坡地」於六十九年二月六日即由臺灣省政府公告「臺灣省
    山坡地範圍地段明細表」（臺灣省部分），若非公告編定之山坡地，自無本條例
    之適用；至水土保持法所指「山坡地」與上開山坡地保育利用條例之「山坡地」
    ，公告時間雖有不同，然「查水土保持法所指山坡地範圍，係將以往依山坡地保
    育利用條例第三條規定報經行政院核定公告之山坡地範圍資料，再依水土保持法
    第三條第三款規定，報請行政院核定公告。在未完成公告程序前發生之山坡地範
    圍內違規行為，應（依）山坡地保育利用條例規定處理始為適法」（行政院農業
    委員會八十五年二月二十九日農林字第五一○五○三六Ａ號函參照），而臺灣
    省部分係報請行政院於八十五年一月十三日核定，並經臺灣省政府於同年三月六
    日公告在案，則行為人違法開發山坡地之犯罪時間，自應在上開公告時間之後，
    始有水土保持法之適用，否則應僅有山坡地保育利用條例適用之問題。本案所涉
    基隆市○○區○○段第六○一之十地號土地非屬臺灣省政府於六十九年二月六日
    公告之山坡地保育利用條例第三條所稱之山坡地，嗣於八十六年十月八日始經臺
    灣省政府公告訂正列入山坡地範圍，有基隆市政府九十年九月十二日基府建農
    字第○八二七七七號函附臺灣省政府公告在卷可憑，佐以公訴意旨係認被告甲○○於八十三年十二月間即擅自架設天線，被告甲○○對此亦供承在卷，復查無其
    他積極證據堪認其於八十六年十月八日後仍有繼續施工或擴大占用面積等行為，
    揆諸前揭說明，上開地號土地於案發當時並非山坡地保育利用條例及水土保持法
    所稱之山坡地，自無適用此二法律之餘地，公訴意旨就此顯有誤會，合先敘明。
  (二)查基隆市○○區○○段第六○一之十地號土地係屬國有委託財政部國有財產局管
    理之公有土地，基隆市○○區○○段第一一一地號土地係屬告訴人丁○○所有之
    私人土地，後者於六十九年二月六日、八十五年三月六日經臺灣省政府公告編定
    為山坡地保育利用條例及水土保持法所規定之「山坡地」等情，有土地登記謄本
    二紙及基隆市政府九十年九月十二日基府建農字第○八二七七七號函附臺灣省
    政府公告在卷可憑，復經臺灣基隆地方法院檢察署檢察官及本院分別於九十年二
    月二十七日、同年九月四日履勘現場查明無訛，均製有勘驗筆錄及照片十張（均
    附於本院卷內）存卷可稽。至被告乙○○、戊○○用以占用土地之水泥基座如事
    實欄所載之面積，先後經檢察官及本院分別會同基隆市信義地政事務所至現場勘
    驗測量在卷，製有土地複丈成果圖（僅標示位置）在卷足按，並有該地政事務所
    九十年九月六日基信地所二字第六六四五號函覆實測面積附卷可稽。而被告乙○○、戊○○、甲○○未經上開土地所有人同意，即擅自占用土地、架設天線發
    射器，業經被告等人供承不諱，核與證人即告訴人丁○○之證述情節大致相符，
    亦有卷附財政部國有財產局臺灣北區辦事處基隆分處九十年七月三十一日台財產
    北基二字第○九○○○○六二三五號函覆本院稱：「……並未曾同意戊○○、乙○○等二人架設無線電天線發射器」等語可參，復經臺灣基隆地方法院檢察署檢
    察官及本院至現場勘驗屬實，均如前述，堪認被告等人確有分別在公有山坡地（
    被告乙○○、戊○○部分）及私人土地內（被告甲○○部分），擅自占用土地、
    架設天線發射器之事實甚明。
  (三)被告乙○○、戊○○雖以彼等僅有架設無線電天線發射器，水泥基座係該處原先
    就遺留之物，應係其他人先前同為架設天線所設置，彼等單純利用應不構成犯罪
    云云。然查，實務上固承認水土保持法第三十二條第一項及山坡地保育利用條例
    第三十四條第一項均係刑法第三百二十條第二項竊佔罪之特別規定，其犯罪性質
    當然含有竊佔罪本質，而竊佔罪為即成犯，於竊佔行為完成時犯罪即成立，嗣後
    之繼續占用乃狀態繼續，故於竊佔後雖將原有建物拆除改建，僅係竊佔狀態中變
    更其使用方法，不構成另一新竊佔罪。然上開見解應僅適用於同一人竊佔土地後
    ，再就原址（不擴張範圍及變更使用方法）重新占用而言，若係不同之人取得前
    手用以竊佔土地之地上物，並於其上增加設置其他設施（如本案被告所架設之天
    線發射器），則應無上開見解之適用。蓋山坡地保育利用條例及水土保持法重在
    山坡地之水土保持，避免發生公共危險之公共法益，與竊佔罪之保護土地所有人
    之個人財產法益顯有不同。不同之人竊佔山坡地是否違反山坡地保育利用條例及
    水土保持法應就個別行為是否妨害水土保持之公共法益以觀，非可均視同侵害個
    人財產權之狀態繼續。或謂土地所有人財產權並未因此遭受新的侵害（狀態繼續
    ），然因占用行為之犯罪主體已有不同，在法律評價上自應有所區別，否則無異
    宣告我國境內曾遭人擅自占用之土地，均得任由其他人在同一範圍內恣意濫建、
    超限利用，甚至變相鼓勵人民積極尋覓已遭他人擅自占用之土地，再次予以占用
    卻可不受追訴處罰，此顯失事理之平至明。是以被告乙○○、戊○○縱屬利用他
    人遺留之水泥基座，彼等擅自占用上開山坡地用以架設天線發射器，應與前人占
    用之行為屬即成犯乙節無關，彼等上開辯解，尚無可採。
  (四)被告乙○○、戊○○架設無線電天線發射器之地點，除該天線發射器外，並無其
    他工作物，非大面積開挖，地面植被完好，無地表表土、岩石裸露或泥流跡象等
    情，業經臺灣基隆地方法院檢察署檢察官及本院前往現場勘驗屬實，均製有勘驗
    筆錄在卷可考，而本件經上開檢察署檢察官囑託基隆市政府建設局農林課鑑定之
    結果，亦認被告乙○○、戊○○所架設之天線發射器，並無致生水土流失之情形
    ，有基隆市政府基府建農字第一八五一一號函存卷可佐。
  (五)又被告乙○○、戊○○二人未經核准，分別擅自使用ＦＭ調頻九五點三兆赫、九
    五點七兆赫無線電波頻率及電台識別呼號經營地下電台之犯行，業經彼等供承在
    卷，且經案外人鄭麗美供述屬實，復有卷附公務電話紀錄、交通部電信總局北區
    電信監理站非法電台及電波干擾處理報告表、干擾測試報告、干擾說明、照片、
    側錄內容說明及附表一、二、三所示播音及電信器材扣案可證，被告乙○○、戊○○此部分犯行亦堪認定。至被告戊○○雖辯稱伊所架設之天線發射器，應不致
    干擾合法無線電波，可能係受附近其他電台影響所致云云，然「ＦＭ96.3ＭＨz
    為發射功率千瓦之丙類廣播電臺，其服務區之半徑為公里，左列測試點均在
    其服務半徑內，且非法電台ＦＭ95.7ＭＨz之電場強度實測值均大於Ｂuv／m，
    故構成干擾」，有卷附交通部電信總局北區電信監理站非法廣播電台蒐證處理報
    告表暨干擾測試報告各一紙可佐，是以被告戊○○此部分之辯解，亦無可採。
  (六)至被告甲○○雖辯以其僅係將天線固定捆綁在告訴人土地上之樹木，並未開挖土
    地及設置其他地上物云云，然刑法第三百二十條第二項之竊佔罪，係指行為人佔
    據他人之不動產，以自己實力予以支配之謂，乃在破壞他人對不動產之管領權，
    而所謂不動產者，依民法第六十六條第一項規定，係指土地及其定著物而言，而
    土地所有權之行使，及於土地之上、下；又物之構成部分除法律有特別規定外，
    不得單獨為物權之標的物，未與土地分離之樹木，依民法第六十六條第二項之規
    定，為土地之構成部分（最高法院三十二年上字第六二三二號判例意旨參照）。
    是以被告甲○○意圖供自己使用，明知上開土地非其所有，亦未徵詢土地所有權
    人之同意，即擅自將天線捆縛於他人土地上之樹木，顯已破壞他人對該不動產之
    管領權，而建立自己之支配關係，此與行為人延伸其工作物至他人土地上空，而
    未佔據他人土地並予以實力支配之情形迥異，是其上開辯解，尚無影響刑法竊佔
    罪之成立。
  (七)綜上所陳，被告三人之犯行均堪認定，應依法論科。
二、
  (一)按「行為後法律有變更者，適用裁判時之法律。但裁判前之法律有利於行為人者
    ，適用最有利於行為人之法律」，刑法第二條第一項定有明文，究中所稱之「法
    律」固應係指實體法而言（司法院院字第一八五四號解釋意旨參照），然並非依
    憲法第一百七十條所制定之刑事實體法全部條文均該當此處所稱之「法律」，仍
    須以個別刑事實體法條文之變更是否屬於規定「刑罰」之實體法有所變更為標準
    而加以判斷，此自保安處分（刑法第二條第二項）、褫奪公權（刑法施行法第二
    條）、程序法均採從新原則，毋需另為新舊法之比較自明。次按刑法為顧及受刑
    人之各種境遇情狀，對於受短期自由刑及罰金刑宣告之受刑人，因限於各種特殊
    原因以致客觀上不能執行或難以執行原宣告刑時，為避免短期自由刑可能產生之
    弊病，准許受刑人在符合法定條件下，得為易刑處分，刑法第四十一條之易科罰
    金、第四十二條之易服勞役及第四十三條之易以訓誡，即係此種關於執行刑罰之
    易科標準，由於事關刑事執行，且與刑罰法律之變更無涉，自應當然適用裁判時
    之新法，而無比較新舊法之問題，最高法院二十九年上字第五二五號、第二三二
    九號判例均同此旨。經查本案被告等人犯罪後，刑法第四十一條於九十年一月十
    日經總統以華總一義字第九○○○○○三八○○號令修正公布，並於同年月十二
    日正式生效施行，根據該修正條文之立法理由係以「原條文以最重本刑三年為限
    ，放寬為五年，因為眾多最重本刑五年之罪如背信、侵占、詐欺等，在當今日新
    月異工商社會中，誤觸法網者眾；基於刑法『從新從輕』主義，目前罪刑確定尚
    未執行者，罪刑確定正在執行者均適用之」，亦足證立法者認為僅有罪刑確定尚
    未執行者、罪刑確定正在執行者始有基於「從新從輕」原則為新舊法之比較適用
    ，至若罪刑尚未裁判確定者，當然直接適用裁判時之新法即可，斷無僅以刑法第
    四十一條係屬刑事實體法之規定，一律強加援引刑法第二條第一項規定進行新舊
    法之比較，是本院認無贅論如何比較新舊法之問題，合先敘明。
  (二)次按「水土保持法第三十二條第一項在公有或私人山坡地內未經同意擅自墾殖、
    占用或從事開發、經營或使用，致生水土流失或毀損水土保持之處理與維護設施
    罪，為實害犯，以發生水土流失或毀損水土保持之處理與維護設施之結果為必要
    ；如已實施上開犯行，而尚未發生水土流失或毀損水土保持之處理與維護設施之
    結果者，應屬同條第四項未遂犯處罰之範疇」（最高法院九十年度臺上字第四三
    二五號刑事判決意旨參照）。查被告乙○○、戊○○在公有山坡地內，擅自占用
    ，未致生水土流失，已如前述，核其所為，均係犯水土保持法第三十二條第四項
    、第一項之罪。又我國實務向來認為山坡地保育利用條例及水土保持法關於擅自
    占用、開發他人山坡地之刑罰，係刑法竊佔罪之特別規定，而水土保持法第三十
    二條第一項之構成要件與山坡地保育利用條例第三十四條第一項之構成要件相同
    ，觀諸「水土保持，依本法之規定；本法未規定者，適用其他法律之規定」，水
    土保持法第一條第二項定有明文，故水土保持法就立法體制而言，係立於特別法
    之地位，適用時排斥其他法條之適用，僅水土保持法未規定時，始有其他法律適
    用之餘地，主管機關即行政院農業委員會亦同此認定（八五農林字第五一三六八
    七六Ａ號函參照）。至山坡地保育利用條例雖曾於八十七年一月七日修正公布第
    二十三至第三十五條等條文，相對於八十三年五月二十七日制定公布之水土保持
    法而言，山坡地保育利用條例係屬新法，然基於「特別法優於普通法」及「新普
    通法不能變更舊特別法」之法律競合關係，應逕論以水土保持法第三十二條第一
    項之罪即可。另被告乙○○、戊○○二人未經核准，擅自使用無線電頻率經營地
    下電台，所為另違反電信法第四十八條第一項之規定，被告乙○○未干擾無線電
    波之合法使用，應依同法第五十八條第三項（起訴書誤載為第四項）論處，被告
    戊○○業已干擾無線電波之合法使用，應依同法第五十八條第一項論處。被告乙○○、戊○○所犯上開二罪間，各有目的、方法間之牽連犯關係，應從一重均論
    以水土保持法第三十二條第一項之罪論處。又被告乙○○、戊○○架設天線發射
    器之行為，尚未致生水土流失，已如前述，應依水土保持法第三十二條第四項未
    遂犯之規定論處，並依法減輕其刑。另被告甲○○係犯刑法第三百二十條第二項
    、第一項之竊佔罪，公訴意旨認應依法規競合關係論以水土保持法第三十二條第
    四項、第一項之罪，尚屬誤會，已如前述，附此敘明。爰審酌被告乙○○、戊○○上開行為雖未致生水土流失，然未經核准即於山坡地上架設無線電天線發射器
    ，其所引發之社會示範效應不容小覷，被告甲○○並未設置其他工作物，僅係將
    天線懸掛於樹枝上，情節非鉅，併彼等之犯罪手段非屬強度開發，及犯後態度均
    稱良好，且均已拆除天線回復原狀等一切情狀，分別量處如主文所示之刑示懲，
    併均諭知易科罰金之折算標準。
三、另查，「於地上、地下施工使成為具有特定用途之設施如道路者，即可稱之為工
    作物」（最高法院七十九年度第一次刑事庭會議決議(二)參照）；又「犯本條之罪
    者，其墾殖物、工作物、施工材料及所使用之機具沒收之」，水土保持法第三十
    二條第五項定有明文。扣案如附表一所示物品，均係被告乙○○所有，且供犯本
    罪所用之工作物，業據其自承在卷，均應依法宣告沒收。又電信法第六十條規定
    「犯第五十六條至第五十八條之罪者，其電信器材，不問屬於犯人與否，沒收之
    」，係採義務沒收主義，應優先於採職權沒收主義之刑法第三十八條第一項第二
    款而為適用，所稱之電信器材，應指行為人擅自使用或變更無線電頻率之有線、
    無線或其他電磁方式所使用之電信器材而言，是以附表二所示電信器材，不問屬
    於犯人與否，均應宣告沒收。附表三所示物品，亦係被告乙○○所有，且供本件
    犯罪所用之物，業據其供承無訛，亦應一併依法宣告沒收。至卷附土地複丈成果
    圖所示編號Ａ、Ｂ位置之水泥基座（面積各係零點一二、零點一七平方公尺），
    被告乙○○、戊○○均否認為彼等所有，復查無其他證據足資證明為彼等所有之
    物，爰不另為沒收諭知，附此敘明。
四、不另為無罪諭知部分：
  (一)按犯罪事實應依證據認定之，無證據不得推定其犯罪事實；又不能證明被告犯罪
    者，應諭知無罪之判決，刑事訴訟法第一百五十四條、第三百零一條第一項分別
    定有明文。又犯罪事實之認定，應憑真實之證據，倘證據是否真實尚欠明確，自
    難以擬制推測之方法，為其判斷之基礎；而認定犯罪事實之證據係指足以認定被
    告確有犯罪行為之積極證據而言，該項證據自須適合於被告犯罪事實之認定，始
    得採為斷罪資料，最高法院著有五十三年度臺上字第六五六號、二十九年度上字
    第三一○五號判例可參。又山坡地保育利用條例重在山坡地之水土保持，避免發
    生公共危險之公共法益，與竊佔罪之保護土地所有人之個人財產法益顯有不同，
    蓋竊佔罪係以為自己或第三人獲取不法利益之意圖為主觀之構成要件要素，而行
    為人於他人或公有之山坡地內未經同意而為占用之行為，非必然均具有為自己或
    第三人獲取不法利益之目的，此自山坡地保育利用條例及水土保持法中有關擅自
    占用罪之構成要件並無須以行為人係出於獲取自己或第三人不法利益之意圖為要
    件即可得證。
  (二)公訴意旨雖另以被告乙○○、戊○○上開行為涉犯刑法第三百二十條第二項之竊
    佔罪，然刑法第三百二十條第二項之竊佔罪，係以基於法律上不應取得享有之利
    益之意思，趁人不知之際，以和平方法，擅自佔據他人之不動產，而侵害他人之
    支配權者，始克相當，且竊佔不動產，必須出於故意，如係出於過失誤會或誤信
    占有該不動產有其法律上原因者，縱有客觀之竊佔行為，亦因欠缺主觀犯意而不
    構成該罪。訊據被告乙○○、戊○○固承認占用上開土地架設天線發射器之事實
    ，惟堅決否認有何竊佔故意，辯稱彼等均誤信案外人丙○○有處分土地之權限，
    故以每月一萬元租金向丙○○租用上開土地使用等語，核與證人丙○○於本院調
    查中之證述情節（本院九十年十月八日訊問筆錄參照）大致相符，復有繳納租金
    之收據影本三紙存卷可按，堪信被告乙○○、戊○○二人並無竊佔故意之辯解應
    屬事實，核與丙○○事實上就上開國有土地並無管理處分權限乙節無關。至證人
    丙○○雖結證稱其向被告乙○○、戊○○二人收取每月一萬元並非土地租金，而
    係水電費用云云，然自其陳稱該處電費每月僅一千餘元，而其卻向被告二人每月
    各收取高達一萬元之代價，且卷附收據明載「茲收到港都電台向丙○○本人承租
    天線用地」等字樣，堪認被告二人應係誤信丙○○有出租土地權限而加以承租使
    用，揆諸上開說明，尚與刑法竊佔罪之構成要件有間，原應為無罪之諭知，惟因
    公訴意旨認此部分與前開有罪部分係法規競合之實質一罪關係，爰不另為無罪之
    諭知，併此敘明。
五、據上論斷，應依刑事訴訟法第二百九十九條第一項前段，水土保持法第三十二條
    第四項、第一項、第五項，電信法第五十八條第一項、第三項、第六十條，刑法
    第十一條前段、第三百二十條第二項、第一項、第五十五條、第二十六條前段、
    第四十一條第一項、第三十八條第一項第二款，罰金罰鍰提高標準條例第一條前
    段、第二條，判決如主文。
本案經檢察官黃士元到庭執行職務。
中      華      民      國    九十      年      十      月    三十一    日
                                  臺灣基隆地方法院刑事第二庭
                                      審判長法  官  邱 志 平
                                            法  官  姚 貴 美
                         法  官  楊 皓 清
右正本證明與原本無異。
對於本件判決如有不服，應於收受送達後十日內，向本院提出上訴書狀，上訴於臺灣
高等法院，並按他造當事人之人數附具繕本。
                                            書記官  邱 李 和
中      華      民      國    九十      年     十一     月      一      日
附錄論罪法條
水土保持法第三十二條第一項、第四項：
在公有或私人山坡地或國、公有林區或他人私有林區內未經同意自墾殖、占用或從
事第八條第一項第二款至第五款之開發、經營或使用，致生水土流失或毀損水土保持
之處理與維護設施者，處六月以上五年以下有期徒刑，得併科新臺幣六十萬元以下罰
金。但其情節輕微，顯可憫恕者，得減輕或免除其刑。
第一項未遂犯罰之。
電信法第五十八條第一項、第三項：
未經許可擅自設置或使用電台發送九千赫至三百秭赫之射頻信息，致干擾無線電波之
合法使用者，處二年以下有期徒刑、拘役或科或併科新台幣六十萬元以下罰金。
違反第四十八條第一項規定，擅自使用或變更無線電頻率未干擾無線電波之合法使用
者，處拘役或科或併科新台幣二十萬元以下罰金。
刑法第三百二十條第一項、第二項：
意圖為自己或第三人不法之所有，而竊取他人之動產者，為竊盜罪，處五年以下有期
徒刑、拘役或五百元以下罰金。
意圖為自己或第三人不法利益，而竊佔他人之不動產者，依前項之規定處斷。
附表一：
┌──┬──────────────┬─────┬───────────┐
│編號│        名      稱          │   數量   │      型號或特徵      │
├──┼──────────────┼─────┼───────────┤
│ 一 │ＵＨＦ接收器                │    一    │R-2000                │
├──┼──────────────┼─────┼───────────┤
│ 二 │激勵器                      │    一    │無                    │
├──┼──────────────┼─────┼───────────┤
│ 三 │發射機                      │    一    │010-700CH             │
├──┼──────────────┼─────┼───────────┤
│ 四 │電源供應器                  │ 一組三部 │SPS-2040G             │
├──┼──────────────┼─────┼───────────┤
│ 五 │電源供應器                  │    二    │SPS-2040G             │
├──┼──────────────┼─────┼───────────┤
│ 六 │穩壓器                      │    一    │無                    │
└──┴──────────────┴─────┴───────────┘
附表二：
┌──┬──────────────┬─────┬───────────┐
│編號│       名      稱           │   數量   │      型號或特徵      │
├──┼──────────────┼─────┼───────────┤
│ 一 │ＳＴＬ發射器                │    一    │T2000                 │
├──┼──────────────┼─────┼───────────┤
│ 二 │天線                        │    一    │無                    │
└──┴──────────────┴─────┴───────────┘
附表三：
┌──┬──────────────┬─────┬───────────┐
│編號│       名      稱           │   數量   │      型號或特徵      │
├──┼──────────────┼─────┼───────────┤
│ 一 │混音器                      │    一    │EURORACK MX2642A      │
├──┼──────────────┼─────┼───────────┤
│ 二 │ＣＤ撥放器                  │    一    │DP-2080               │
├──┼──────────────┼─────┼───────────┤
│ 三 │卡式撥放器                  │    一    │RSTR-272              │
├──┼──────────────┼─────┼───────────┤
│ 四 │點唱家                      │    一    │SDV-368               │
├──┼──────────────┼─────┼───────────┤
│ 五 │麥克風                      │    二    │無                    │
├──┼──────────────┼─────┼───────────┤
│ 六 │數位轉換器                  │    一    │REV100                │
├──┼──────────────┼─────┼───────────┤
│ 七 │喇叭放大器                  │    一    │EQ808         │
└──┴──────────────┴─────┴───────────┘


司法院資訊處製作；財團法人民間司法改革基金會備份。
